【裁判字號】    98,易,1600
【裁判日期】    980825
【裁判案由】    贓物
【裁判全文】
臺灣臺北地方法院刑事判決              98年度易字第1600號
公  訴  人  臺灣臺北地方法院檢察署檢察官
被      告  甲○○
上列被告因贓物案件，經檢察官提起公訴（98年度偵字第7828號
），本院判決如下：
    主  文
甲○○故買贓物，累犯，處有期徒刑陸月，如易科罰金，以新臺
幣壹仟元折算壹日。
    事  實
一、甲○○於民國95年間，因施用毒品案件，經法院判處有期徒
    刑9月確定，於96年間，因施用毒品案件，經法院判處有期
    徒刑1年、減為有期徒刑6月確定，嗣經法院裁定就前揭有期
    徒刑9月減為有期徒刑4月又15日，並與前揭有期徒刑6月合
    併定應執行刑為有期徒刑10月，甫於97年10月11日縮刑期滿
    執行完畢；猶不知悔改，明知真實姓名年籍不詳、綽號「阿
    坤」之成年男子，於98年3月16日晚間9時36分許，用以抵償
    債務之女用短褲221件、長褲352件等衣物（係丁○○於97年
    10月10日，在臺北縣五股鄉遭不明之人竊取之衣物）係來路
    不明之贓物，竟仍應允收受用以抵償債務而故買之，甲○○
    隨即租用車牌號碼ZZ-5386號自用小貨車，將上開物品載運
    到臺北市○○區○○街245號前兜售，嗣於98年3月17日凌晨
    4 時許，為警當場查獲，始知上情。
二、案經被害人丁○○訴由臺北市政府警察局萬華分局報告臺灣
    臺北地方法院檢察署檢察官偵查後起訴。
    理  由
一、被告甲○○雖否認卷附贓物認領保管單及照片之證據能力，
    然贓物認領保管單是被害人丁○○領回遭竊衣物的證明，而
    照片則是拍攝該等查獲衣物，並未涉及到任何人的陳述，自
    無傳聞法則的適用，且該等保管單及照片的真實性，又據被
    害人於本院審理時以證人身分所確認，自有證據能力。至於
    被告否認被害人於警詢及偵查中陳述之證據能力，然本院以
    下列之事證，即足以證明本件犯罪事實，就被告所爭執的部
    分，並未引之作為本案論罪科刑之證據，自無庸再論及此部
    分之證據能力。
二、訊據被告矢口否認有故買贓物犯行，辯稱：阿坤欠伊新臺幣
    （下同）1萬元，才拿前揭衣物給伊抵償，要伊賣完後再給
    他1萬5千元，阿坤跟伊說這些東西是他買的，伊並不知道是
    贓物云云。然查：本件係因前揭自用小貨車停放在上址，貨
    車後方又堆放上開衣物，卻無人看管，員警認為可疑前往察
    看後，依該衣物上吊牌的電話，才聯繫到被害人，因此得知
    是被害人遭竊的衣物，乃在場埋伏，待被告前來要駕駛該小
    貨車離去時而當場查獲等情，分據證人即查獲員警乙○○、
    被害人於本院審理時以證人身分證述明確（見本院98年8月
    11日審判筆錄），並有贓物認領保管單及照片（見偵查卷第
    21至27頁）等件附卷可稽。是被告向阿坤之人收受用以抵償
    債務的衣物，確屬被害人遭他人竊取之贓物無訛。以本件被
    告收受的衣物數量達上百件，若其確信該衣物來源無疑才收
    受，理當能明確的指出何以阿坤之人有此數量甚為可觀的衣
    物才是。然就阿坤之人取得本件大量衣物的來源，被告先於
    警詢中供稱：（綽號阿坤之男子如何交代你這批女用褲子來
    源及賣出價格？）他說向別人以長褲一件80元及短褲50元購
    得云云（見偵查卷第7頁），於偵查中則供稱：他說這些貨
    是他向他妹妹載來的云云（見偵查卷第55頁），於本院審理
    時則供稱：阿坤說是他妹妹的，阿坤說他妹妹在住院缺錢云
    云（見本院98年8月11日審判筆錄第13頁），所述竟互有出
    入。再者，依前揭卷附贓物認領保管單所載，被害人遭竊的
    女用短褲每件為300元，女用長褲每件為400元，以此計算前
    揭遭竊衣物價額合計達20萬7千100元，參以被害人就此於本
    院審理時所述：這是伊進貨的價錢，賣價就不一定了等語（
    見本院98年8月11日審判筆錄第5頁），可知本件被告所收受
    的衣物，光進價就將近20萬元，若對外銷售的售價，則顯然
    逾此數額；然依被告前揭所述，阿坤之人卻作價以2萬5千元
    （1萬元是積欠被告的債務，1萬5千元則是被告銷售完畢後
    要給阿坤的錢）抵給被告，若是來源無虞之物品，怎麼可能
    以如此顯不相當的價格抵償。而被告租用前揭自用小貨車兜
    售衣物，卻任意將該衣物堆放在後方，且未在場看管，既如
    如前，若其確信此等物品的來源無虞，且又需在銷售後將部
    分款項分給阿坤，則其理當在場看管以避免遭人竊取，怎麼
    可能以如此輕忽的態度，任意將該等衣物放置在現場。綜上
    各情，顯見被告明知該阿坤所用以抵償債務的衣物是來路不
    明的贓物，所以被告才得以顯不相當的價格收受抵債，也正
    因如此，被告才未能明確交代阿坤取得該等衣物的來源，並
    且以如此輕率的方式兜售該等衣物。至於被告聲請傳喚證人
    丙○○，欲證明該名證人有與之一同前往搬貨，阿坤有說是
    以前述價格購買扣案衣物云云，然本院依其所陳報的地址傳
    喚，該名證人不僅未於審判期日到庭，且依被告於警詢中所
    述：阿坤將這批女用褲子搬上貨車…伊自己一人將車子直接
    開往臺北市○○區○○街245號前云云，於偵查中則稱：（
    阿坤將貨交給你有誰看到？）伊朋友看到，但是伊不知道他
    名字云云（以上見偵查卷第6至7、48頁），是被告就當天是
    否有人一同前往乙節，不僅所述不一，甚至不知該人的真實
    姓名，卻能於事後本院審理時指出前揭證人的姓名，可見其
    向本院聲請傳喚前揭證人之待證事實，無非係事後編織杜撰
    ，況且，本院依前揭事證，即足以證明其本件犯罪，故被告
    此部分調查證據之聲請，自無傳喚之必要。從而被告否認有
    故買贓物犯意之辯解，核屬臨訟飾卸之詞，難以憑信。本件
    事證明確，應依法論科。
三、被告明知阿坤用以抵償債務的衣物，是來路不明的贓物，卻
    仍收受，用以出售後抵償債務，就此而言自有對價關係，是
    核被告上開所為，係犯刑法第349條第2項之故買贓物罪（最
    高法院79年度臺上字第4516號判決意旨參照）。至於被告故
    買贓物後，雖有將之載運至上址兜售的行為，然此乃事後的
    處分行為，自不另論以搬運贓物罪，附此敘明。查，被告有
    如事實欄所載前案經論罪科刑執行完畢之紀錄，有臺灣高等
    法院被告前案紀錄表可按，其受徒刑之執行完畢，5年以內
    故意再犯本件有期徒刑以上之罪，為累犯，應依刑法第47條
    第1項之規定，加重本刑至二分之一。爰審酌被告所故買之
    贓物數量甚鉅，且其甫執行完畢前案後再犯本件，犯後又一
    再飾詞否認，顯然未見悔意，犯後態度不佳等一切情狀，量
    處如主文所示之刑，並諭知易科罰金之折算標準。
據上論斷，應依刑事訴訟法第299條第1項前段，刑法第349條第2
項、第47條第1項、第41條第1項前段，刑法施行法第1條之1，判
決如主文。
本案經檢察官徐則賢到庭執行職務。
中    華    民    國    98    年    8     月    25    日
              刑事第十三庭審判長法  官  許泰誠
                                法  官  郭顏毓
                                法  官  張文俊
以上正本證明與原本無異。
如不服本判決應於收受送達後10日內向本院提出上訴書狀，並應
敘述具體理由；其未敘述上訴理由者，應於上訴期間屆滿後20日
內向本院補提理由書（均須按他造當事人之人數附繕）「切勿逕
送上級法院」。
                                書記官  高菁菁
中    華    民    國    98    年    8     月    25    日
附錄本案論罪科刑法條全文：
中華民國刑法第349條
（普通贓物罪）
收受贓物者，處 3 年以下有期徒刑、拘役或 5 百元以下罰金。
搬運、寄藏、故買贓物或為牙保者，處 5 年以下有期徒刑、拘役
或科或併科 1 千元以下罰金。
因贓物變得之財物，以贓物論。


司法院資訊處製作；財團法人民間司法改革基金會備份。
